Esta propuesta fue trabajada simultáneamente con Claudia Linares, aunque en dos computadoras distintas. Es decir, los dos avanzaron más o menos el mismo código por separado.
Este modelo incluye un análisis factorial explorativo (al que se le han removido dos variables de la elaboración de latentes) y una regresión logística con dependiente binaria. No fue usado en el trabajo final, porque se optó por usar factorial confirmativo, al servir este para poner a prueba el modelo de Lipset.
Las variables fueron limpiadas por quienes las extrajeron.
El código de las pruebas y análisis está a partir de la línea 490.

Alfredo Espinoza
Expectativa de vida al nacer en años. Se usará los datos del 2017

Traemos los datos de Github
```{r}
linkvida="https://github.com/Alfredo-Espinoza/Estadistica-2-Parte-individual-del-trabajo-grupal/raw/master/API_SP.DYN.LE00.IN_DS2_en_excel_v2_199538.xlsx"
#Descargando en carpeta
download.file(linkvida, "vida.xlsx")
```

Unimos todas las hojas:
```{r}
library(rio)
basevida <- import_list('vida.xlsx',rbind = TRUE)
```

Borrando columnas innecesarias
```{r}
basevida[2:50]=NULL
```

```{r}
basevida[2:12]=NULL
```

```{r}
basevida[3:13]=NULL
```
Revisamos la base de datos
```{r}
str(basevida)
```
Borramos los NAs
```{r}
basevida=basevida[complete.cases(basevida),]
```

Cambiando nombres de variable
```{r}
names(basevida)[1]="Pais"
names(basevida)[2]="Expectativa de vida en años al nacer (2017)"
```
Eliminamos la primera fila, porque es producto de la suciedad de losd atos.
```{r}
basevida=basevida[-c(1),]
```
Eliminando posibles espacios vacios
```{r}
basevida$Pais=trimws(basevida$Pais,whitespace = "[\\h\\v]")
basevida$`Expectativa de vida en años al nacer (2017)`=trimws(basevida$`Expectativa de vida en años al nacer (2017)`,whitespace = "[\\h\\v]")
```
Revisamos la base de datos
```{r}
str(basevida)
```

Pasando a numérico la variable a estudiar
```{r}
basevida$"Expectativa de vida en años al nacer (2017)"=as.numeric(basevida$"Expectativa de vida en años al nacer (2017)")
```

```{r}
str(basevida)
```
No hemos colocado colocado rownames
Hay observaciones que corresponden a la suciedad de la data. Varias de ellas serán eliminadas una vez se realiza el merge de acuerdo a "Pais" con las variables del grupo de trabajo. El resto tendrán que ser eliminadas manualmente.
Cambiamos pais a country
```{r}
names(basevida)[1]="Country"
```


Porcentaje de uso de internet por país. Se usarán los datos del 2017

Trayendo desde Github
```{r}
linkinter="https://github.com/Alfredo-Espinoza/Estadistica-2-Parte-individual-del-trabajo-grupal/raw/master/API_IT.NET.USER.ZS_DS2_en_excel_v2_199844.xlsx"
#Descargando en carpeta
download.file(linkinter, "intercel.xlsx")
```
Unimos todas las hojas:

```{r}
library(rio)
internet <- import_list('intercel.xlsx',rbind = TRUE)
```
Revisamos la base
```{r}
str(internet)
```



Borrando las columnas de otros años

```{r}
internet[2:50]=NULL
```

```{r}
internet[2:12]=NULL
```

```{r}
internet[3:13]=NULL
```
Eliminando los NA
```{r}
internet=internet[complete.cases(internet),]
```
Cambiando nombres de variables.
```{r}
names(internet)[1]="Pais"
```

```{r}
names(internet)[2]="Porcentaje de la población que usa internet (2017)"
```
Eliminando posibles espacios vacios
```{r}
internet$Pais=trimws(internet$Pais,whitespace = "[\\h\\v]")
internet$`Porcentaje de la población que usa internet (2017)`=trimws(internet$`Porcentaje de la población que usa internet (2017)`,whitespace = "[\\h\\v]")
```
Eliminando primera fila.
```{r}
internet=internet[-1,]
```

Hay observaciones que corresponden a la suciedad de la data. Varias de ellas serán eliminadas una vez se realiza el merge de acuerdo a "Pais" con las variables del grupo de trabajo. El resto tendrán que ser eliminadas manualmente.

Pasando la variable a numérico
```{r}
internet$`Porcentaje de la población que usa internet (2017)`=as.numeric(internet$`Porcentaje de la población que usa internet (2017)`)
```

Revisando
```{r}
str(internet)
```
No hemos colocado rownames
Cambiamos pais a Country
```{r}
names(internet)[1]="Country"
```

Merge de basevida e internet
```{r}
vidainternet=merge(basevida,internet,by.x='Country', by.y='Country')
```

```{r}
str(vidainternet)
```

Claudia Linares
Merge de dos variables
ESTADÍSTICA BASES DE DATOS 

BASE DE DATOS DE DESEMPLEO A NIVEL MUNDIAL 
```{r}
library (rio)
Desempleo="https://github.com/claudia1006/PROYECTO/raw/master/DESEMPLEO.xlsx"
dataexcel1d=import(Desempleo)
```

```{r}
dim(dataexcel1d)#filas #columnas 
```

```{r}
row.names(dataexcel1d)=dataexcel1d$Country
```


```{r}
library(stringr)
library(magrittr)
```

```{r}
names(dataexcel1d)[1]='Country'
```

```{r}
dataexcel1d$'2017'=as.numeric(dataexcel1d$`2017`)
```

```{r}
str(dataexcel1d)
```

```{r}
dataexcel1d=na.omit(dataexcel1d)
```


```{r}
summary(dataexcel1d)
```


BASE DE DATOS DE GDP A NIVEL MUNDIAL 
```{r}
GDP="https://github.com/claudia1006/PROYECTO/raw/master/GDP%20PER%20CAPITA%20CURRENT%20%24.xlsx"
dataexcel2gdp=import(GDP)
```

```{r}
names(dataexcel2gdp)[1]='Country'
```

```{r}
row.names(dataexcel2gdp)=dataexcel2gdp$Country
```

```{r}
dataexcel2gdp$'2017'=as.numeric(dataexcel2gdp$`2017`) # a numerico
```

```{r}
str(dataexcel2gdp)
```

```{r}
dataexcel2gdp=na.omit(dataexcel2gdp)
```

```{r}
summary(dataexcel2gdp)
```

```{r}
names(dataexcel1d)[2]="2017 DESEMPLEO"
names(dataexcel2gdp)[2]="2017 GDP PER CAPITA EN $"
```

```{r}
DesempleoyGDP=merge(dataexcel1d,dataexcel2gdp, by.x="Country", by.y="Country")
```

```{r}
summary(DesempleoyGDP)
```


MERGE
De DesempleoyGDP con vidainternet
```{r}
desGDPvidainter=merge(DesempleoyGDP,vidainternet,by.x='Country', by.y='Country') 

```
Gean Pierre
Primero limpiaré la información de la tasa de alfabetización otorgado por la CIA

```{r}
library(htmltab)
literacy=htmltab(doc="https://www.cia.gov/library/publications/resources/the-world-factbook/fields/370.html", which='//*[@id="fieldListing"]')
```

```{r}
str(literacy)
```

```{r}
library(stringr)
str_extract_all(literacy$Literacy,pattern="(\\-*\\d+\\.*\\d*)(?=\\%)",simplify = T)
PATRON="(\\-*\\d+\\.*\\d*)(?=\\%)"
COLSUCIA=literacy$Literacy
# UNA COLUMNA
literacy$pop_lit=str_extract_all(string = COLSUCIA,pattern=PATRON,simplify = T)[,1]
# OTRA COLUMNA
literacy$male_lit=str_extract_all(string = COLSUCIA,pattern=PATRON,simplify = T)[,2]
literacy$female_lit=str_extract_all(string = COLSUCIA,pattern=PATRON,simplify = T)[,3]
```

```{r}
head(literacy)
```

```{r}
literacy$Literacy=NULL
```
```{r}
literacy[,-1]=lapply(literacy[,-1], as.numeric)
```

```{r}
str(literacy)
```


```{r}
literacy[!complete.cases(literacy),]
```

```{r}
literacy$Country=trimws(literacy$Country,whitespace = "[\\h\\v]")
```

```{r}
names(literacy)=c("Country", "Literacy Rate", "Male Literacy Rate", "Female Literacy Rate")
```


```{r}
head(literacy)
```

Como extra, importaré y limpiaré otra tabla de alfabetización del worldatlas ya que esta posee más paises en su muestra

```{r}
library(htmltab)
literacy2=htmltab(doc="https://www.worldatlas.com/articles/the-highest-literacy-rates-in-the-world.html", which='//*[@id="artReg-table"]/table')
```

```{r}
literacy2$Rank=NULL
```

```{r}
names(literacy2)=c("Country", "Literacy Rate")
```

```{r}
literacy2=literacy2[-c(195),]
#Saldrá NIGER como NA asi que pulsen control+entre solo en literacy2[-c(195),]
```

```{r}
library(stringr)
literacy2$`Literacy Rate`=gsub('%',"",literacy2$`Literacy Rate`)
```


```{r}
literacy2=na.omit(literacy2)
```



Las siguientes variables son las usaré para la calidad de la educación. La primera sería la prueba PISA

```{r}
lkCSV="https://github.com/Geanze/TRABAJO-GRUPAL-ESTAD2/raw/master/Pisa%20rank.csv"
PISA=import(lkCSV)
```
```{r}
dim(PISA)
```

```{r}
PISA$cca2=NULL
PISA$pop2019=NULL
PISA$mathScore=NULL
PISA$readingScore=NULL
PISA$scienceScore=NULL
```
```{r}
names(PISA)=c("Country", "PISA SCORE")
```

```{r}
str(PISA)
```

La segunda variable que tiene relación con la calidad de educación es la Tasa de Escolaridad.

```{r}
lkXLSX="https://github.com/Geanze/TRABAJO-GRUPAL-ESTAD2/raw/master/education-index.xlsx"
Schooling=import(lkXLSX)
```
```{r}
str(Schooling)
```

```{r}
Schooling$`HDI Rank`=NULL
Schooling$`1980`=NULL
Schooling$`1985`=NULL
Schooling$`1990`=NULL
Schooling$`1995`=NULL
Schooling$`2000`=NULL
Schooling$`2005`=NULL
Schooling$`2006`=NULL
Schooling$`2007`=NULL
Schooling$`2008`=NULL
Schooling$`2009`=NULL
Schooling$`2010`=NULL
Schooling$`2011`=NULL
Schooling$`2012`=NULL
```

```{r}
names(Schooling)=c("Country", "Schooling Rate")
```

```{r}
Schooling[c(2)]= lapply(Schooling[c(2)], as.numeric)
```

```{r}
Schooling[complete.cases(Schooling),]
Schooling=na.omit(Schooling)
```

La última variable es la Tasa de Urbanización.

```{r}
lkXLS="https://github.com/Geanze/TRABAJO-GRUPAL-ESTAD2/raw/master/WUP2018-F01-Total_Urban_Rural.xls"
urban=import(lkXLS)
```

```{r}
str(urban)
```

```{r}
urban$Urban=NULL
urban$Rural=NULL
urban$Total=NULL
```
```{r}
names(urban)=c("Country", "Urban Rate")
```

```{r}
urban[complete.cases(urban),]
urban[c(1)]=lapply(urban[c(1)], trimws,whitespace = "[\\h\\v]")
```


```{r}
litur=merge(literacy2,urban,by.x='Country', by.y='Country') 
liturscho=merge(litur,Schooling)
```

BASE: liturscho
MERGE con liturscho
```{r}
basetresint=merge(desGDPvidainter,liturscho,by.x='Country', by.y='Country') 
```

```{r}
str(basetresint)
```
Literacy Rate SIGUE en chr. Cambiar.
```{r}
basetresint$`Literacy Rate`=as.numeric(basetresint$`Literacy Rate`)
```
Ya lo cambiamos

Base Adriano. Solo electricidad
```{r}
library(rio)
elec="https://github.com/adrianoshimante1998/Trabajo-grupal/raw/master/API_EG.ELC.ACCS.ZS_DS2_en_excel_v2_422316.xls"
electricidad=import(elec)
electricidad[,]=lapply(electricidad[,], trimws,whitespace = "[\\h\\v]") # no blanks
electricidad=na.omit(electricidad)
```

```{r}
str(electricidad)
```
```{r}
electricidad$Electricity2017=as.numeric(electricidad$Electricity2017)
```

```{r}
names(electricidad)[1]="Country"
```

MERGE FINAL
```{r}
basefin=merge(basetresint,electricidad,by.x='Country', by.y='Country') 
```

```{r}
str(basefin)
```
```{r}
!complete.cases(basefin)
```


#LATENTES
```{r}
set.seed(2019)
subbase=basefin[,-c(1,6,9)] # sin los Scores ni nombre de país.
#borrar literacy y electricity para probar
# esta es:
library(polycor)
corsub=polycor::hetcor(subbase)$correlations
```

Verificar si datos permiten factorizar:
```{r}
library(psych)
psych::KMO(corsub) 
```
Verificar si la matriz de correlaciones es adecuada
Ambas deben salir FALSE
Hnula: La matriz de correlacion es una matriz identidad, que es una matriz cuadrada donde todos sus elementos son ceros (0) menos los elementos de la diagonal principal que son unos (1).
```{r}
cortest.bartlett(corsub,n=nrow(subbase))$p.value>0.05
```
Hnula: La matriz de correlacion es una matriz singular, que es cuando una variable SOLO se correlaciona con otra variable específica. Esto no permitiría hacer distintas combinaciones de correlación, necesarias para el análisis factorial. 

```{r}
library(matrixcalc)

is.singular.matrix(corsub)
```
Determinar en cuantos factores o variables latentes podríamos redimensionar la data:
```{r}
fa.parallel(subbase,fm = 'ML', fa = 'fa')
```

Se sugiere 1 al sacar electricity y literacy. Es decir, la latente no contendrá a esas dos variables.
Redimensionar a numero menor de factores
Resultado inicial:
```{r}
library(GPArotation)
resba <- fa(subbase,nfactors = 1,cor = 'mixed',rotate = "varimax",fm="minres")
```

```{r}
print(resba$loadings)
```
Resultado mejorado
```{r}
print(resba$loadings,cutoff = 0.51)
```
Cuando logramos que cada variable se vaya a un factor, tenemos una estructura simple.

Resultado visual:
```{r}
fa.diagram(resba)
```
Evaluando Resultado obtenido:
La Raíz del error cuadrático medio corregida está cerca a cero?
```{r}
resba$crms  #Si es menor que 0.1, consideramos que está cerca a cero.
```
La Raíz del error cuadrático medio de aproximación es menor a 0.05?
```{r}
resba$RMSEA
```
RMSEA
Está no está tan bien. Es tenue.

El índice de Tucker-Lewis es mayor a 0.9:
```{r}
resba$TLI
```
Que variables aportaron mas a los factores?
```{r}
sort(resba$communality)
```
Que variables contribuyen a mas de un factor?
```{r}
sort(resba$complexity) #Lo ideal es que cada una colabore a un factor
```
```{r}
base2=basefin[,c(1,6,9)]
```

```{r}
base2$latente=as.data.frame(resba$scores)
```

Conseguimos los datos de tipo de régimen que usaremos para la regresion.

```{r}
demexlink="https://github.com/Alfredo-Espinoza/Estadistica-2-Parte-individual-del-trabajo-grupal/raw/master/Democracy_Index_2017.xlsx"

regimen=import(demexlink,which = 1)
```

```{r}
str(regimen)
```

```{r}
regimen=regimen[,c(1,2)]
```

```{r}
library(dplyr)
regimen$`Government type`<-recode(regimen$`Government type`,'Full democracies'='Democracy','Flawed democracies'='Democracy','Hybrid regime'='Not democracy','Authoritarian'='Not democracy')
```

```{r}
regimen=na.omit(regimen)
```

MERGE
```{r}
basereg=merge(base2,regimen,by.x='Country', by.y='Country') 
```

REGRESION LOGISTICA MULTIVARIADA
```{r}
str(basereg)
```

Pasamos a factor Government type
```{r}
basereg$`Government type`=as.factor(basereg$`Government type`)
```
Arreglamos latente
```{r}
basereg$lat=basereg$latente$MR1
```

```{r}
basereg$latente=NULL
```

Renombramos a nombres más cortos. Todas las variables son del 2017
```{r}
names(basereg)=c("Country","LitRate","PerElectr","GovType","lat")
```

```{r}
summary(basereg)
```
La dependiente es GovType
```{r}
table(basereg$GovType)
```


```{r}
table(as.numeric(basereg$GovType))
```
El evento de interés es Democracy. La base debería ser Not democracy
```{r}
basereg$GovType=relevel(basereg$GovType,ref = "Not democracy")
```

```{r}
### semilla

set.seed(2019)

varslat=basereg[,c("LitRate","PerElectr","lat","GovType")]
rloglat=glm(GovType~., data=varslat,family = binomial)

```

```{r, results='asis'}
library(stargazer)

stargazer(rloglat,type = "html",no.space = F,digits =3,digit.separator="")
```

Parece que solo la latente es significativa. Habría que desagregarla?
